【裁判字號】    96,訴,1224
【裁判日期】    970630
【裁判案由】    毒品危害防制條例
【裁判全文】
臺灣士林地方法院刑事判決              96年度訴字第1224號
公  訴  人  臺灣士林地方法院檢察署檢察官
被      告  甲○○
選任辯護人  鐘耀盛律師
上列被告因違反毒品危害防制條例案件，經檢察官提起公訴（96
年度偵字第10232 號），本院判決如下：
    主  文
甲○○無罪。
    理  由
壹、程序部分：
一、按刑事訴訟法第159 條第1 項規定：「被告以外之人於審判
    外之言詞或書面陳述，除法律有規定者外，不得作為證據。
    」，其立法本旨係以證人於審判外之言詞或書面陳述，屬於
    傳聞證據，此項證據，當事人無從直接對於原供述者加以詰
    問，以擔保其真實性，法院亦無從直接接觸證人而審酌其證
    言之憑信性，違背直接審理及言詞審理之原則，除具有必要
    性及信用性情況之除外者外，原則上不認其有容許性，自不
    具證據能力，惟倘法院已經依據當事人聲請傳喚證人到庭接
    受檢辯雙方之交互詰問，則法院既已透過直接、言詞審理方
    式檢驗過該證人之前所為證述，當事人之反對詰問權已受到
    保障得以完全行使之情況下，應認該審判外供述已得透過審
    判程式之詰問檢驗，而取得作為證據之資格（最高法院94年
    度臺上字第2507號、95年度臺上字第2515號判決參照）。本
    件被告甲○○之辯護人稱：證人乙○○於偵查中所為證述，
    為審判外陳述，未予被告或辯護人行使反對詰問權之機會，
    無證據能力云云。惟證人乙○○業於本院審判期日經檢察官
    、被告、辯護人交互詰問檢視其證詞，揆諸上開說明，其於
    偵查之證述應具證據能力。
二、卷附門號0000000000號、0000000000號行動電話之通訊監察
    譯文（偵查卷第18至21頁），係依臺灣板橋地方法院檢察署
    檢察官於96年4 月20日、同年5 月22日、6 月28日核發之96
    年板檢榮秋聲監（續）字第000535號、96年板檢榮秋聲監（
    續）字第000714號、96年板檢榮秋聲監（續）字第000961號
    通訊監察書所為之通訊監察紀錄，有上開通訊監察書影本及
    通訊監察書電話附表各1 份在卷可徵（本院卷第21至26頁）
    ，警方依上揭通訊監察書之許可所為之通訊監察，自屬依法
    取得之證據，且被告、辯護人對該等通訊監察譯文之證據能
    力均表示無意見（本院卷第17頁），自得採為證據。
貳、實體部分：
一、公訴意旨略以：被告甲○○明知甲基安非他命係毒品危害防
    制條例所規定之第二級毒品，未經許可不得持有、施用、轉
    讓及販賣，竟基於施用第二級毒品之犯意，於民國96年8 月
    底某日不詳時間，在臺北縣三重市重陽橋及自強路附近某處
    路邊，以新臺幣（下同）1 萬7,000 元之價格，向姓名年籍
    不詳綽號「阿鳳」之成年女子購得甲基安非他命13包（驗餘
    淨重11.55 公克）。甲○○於購得上開毒品甲基安非他命後
    ，除部分供己施用外，因負擔家計需款，乃萌生販賣牟利之
    意圖，遂變更原意圖施用而持有之犯意為意圖販賣而持有之
    犯意，並備妥分裝盒、夾鍊袋、電子磅秤、行動電話等工具
    及物品，預備於尋得買主之時，以上開工具及物品聯繫後，
    將毒品甲基安非他命秤重、分裝以出售牟利。惟未及尋獲買
    主出售，即於96年8 月27日13時6 分許，為警於臺北縣八里
    鄉○○路92號住處查獲，並扣得毒品甲基安非他命13包（大
    包1 包、小包12包，驗餘淨重11.55 公克）、分裝盒1 盒、
    夾鍊袋1 批、電子磅秤2 臺、行動電話2 具（門號為000000
    0000號、0000000000號）等物，因認被告涉犯毒品危害防制
    條例第5 條第2 項意圖販賣持有第二級毒品罪嫌云云。
二、按犯罪事實應依證據認定之，無證據不得認定其犯罪事實；
    又不能證明被告犯罪者，應諭知無罪之判決，刑事訴訟法第
    154 條第2 項、第301 條第1 項分別定有明文。次按認定不
    利於被告之事實，須依積極證據，苟積極證據不足為不利於
    被告事實之認定時，即應為有利於被告之認定，更不必有何
    有利之證據；又事實之認定，應憑證據，如未能發現相當之
    證據，或證據不足以證明，自不能以推測或擬制之方法，以
    為裁判之基礎；且認定犯罪事實所憑之證據，無論直接或間
    接證據，其為訴訟上之證明，須達於通常一般之人均不致有
    懷疑，而得確信其為真實之程度者，始得據為有罪之認定，
    倘其證明尚未達到此一程度，而有合理之懷疑存在時，尚難
    為有罪之認定基礎（最高法院30年度上字第816 號判例、40
    年度臺上字第86號、76年度臺上字第4986號判例參照）。
三、公訴人認被告涉犯意圖販賣而持有第二級毒品罪嫌，係以被
    告坦承上開扣案物品均為其所有，被告所使用之門號000000
    0000號行動電話與證人乙○○使用之門號0000000000號行動
    電話之通話內容，顯示被告與乙○○連繫，要求乙○○向姓
    名年籍不詳綽號「瘋狗」之人提高毒品報價，其再與乙○○
    朋分差價從中獲利，及查扣之毒品、分裝工具等為據。訊據
    被告甲○○固坦承持有上開查扣毒品甲基安非他命及施用，
    惟堅決否認係意圖販賣而持有上開毒品，辯稱：上開毒品甲
    基安非他命係伊於遭查獲之前1 、2 天在臺北縣三重市重陽
    橋附近向姓名年籍不詳、綽號「阿鳳」之成年女子購買供自
    己施用，並未與他人合資購買，伊分裝購得之毒品，係為方
    便攜帶至工作處所施用，並非意圖販賣；通訊監察譯文之內
    容係伊向乙○○殺價，伊於電話中要乙○○報價高一點，但
    該次實際上並未與「瘋狗」合資向乙○○購買，並未從中獲
    利等語。辯護人辯稱：查扣之電子磅秤係被告用於購買毒品
    時當場秤重，避免被騙，分裝盒、夾鍊袋則係被告為自己施
    用，而分裝毒品便於攜帶之用，上開查扣物品、通訊監察譯
    文內容均不足證明被告有意圖販賣而持有毒品犯行等語。經
    查：
(一)被告為警持搜索票於住處查獲扣得之毒品甲基安非他命13包
    ，經鑑驗均含毒品甲基安非他命成分，有內政部警政署刑事
    警察局96年9 月13日刑鑑字第0960135853號鑑定書1 份在卷
    可稽（偵查卷第75頁），另門號0000000000號、0000000000
    號行動電話分別係證人乙○○、被告所使用，附表所示之通
    訊監察譯文確為被告與乙○○利用上開2 門號於附表所示日
    期之通話內容，業據證人乙○○證述、被告供承在卷（偵查
    卷第68至69頁、第78至79頁、第9 頁、第39至41頁、第54至
    55頁、本院卷第49至51頁），此部分事實固堪認定。
(二)被告辯稱：卷附通訊監察譯文係伊向乙○○購買毒品之對話
    ，伊於附表編號1 通話提及「半個才有利潤」係指多買一些
    毒品甲基安非他命，價格才有折扣；於附表編號3 通話提及
    「我這邊都沒有，人家一直催」，係因伊與「瘋狗」合資購
    買毒品，「瘋狗」要伊催乙○○以快點買到毒品；伊自己要
    向乙○○購買8.5 公克（即「41」）施用；於附表編號4 通
    話提及「可以試嗎？我怕前面用後面睡著」，係指伊怕買到
    假的安非他命等語（偵查卷第9 、40頁）。經查，卷附如附
    表所示之被告與證人乙○○對話之通訊監察譯文，其中編號
    1 所示：「A （即被告）：你那邊還剩多少？」、「B （即
    乙○○）：我要看看不知夠不夠！你什麼時候要？」、「B
    ：我朋友也有人向我訂41。」、「B ：不然我先幫你留41下
    來。」、，編號3 所示：「A ：我這邊都沒有了，人家都一
    直催。」、「A ：反正我41啦。B ：好。」、編號4 所示：
    「A ：可以試嗎？我怕前面用後面就睡著了。」、「B ：絕
    對妥當的。我是建議你拿半個啦。」、編號5 所示：「A ：
    你那邊還有別批嗎? 」、「B ：我這邊有另外一種。Ａ：剛
    吸下去有感覺而已。」之通話內容，係被告欲向乙○○購買
    毒品甲基安非他命而為之對話，僅能證明被告欲向乙○○購
    買毒品，尚不足證明被告有販賣毒品甲基安非命之意圖；證
    人乙○○證稱：附表之通話所稱「41」係指8 公克，「21」
    、「22」係指「41」之價格為2 萬1,000 元、2 萬2,000 元
    ，「195 」係指價錢為1 萬9,500 元，「半個」係指16至17
    公克；附表編號3 之通話係被告請伊幫忙買毒品；附表編號
    4 之通話係被告要試用毒品（偵查卷第79頁、本院卷第49至
    52頁），益證上開通話係被告與乙○○間之毒品交易而為之
    交談。證人乙○○雖否認販賣毒品予被告，證稱係與被告合
    資向綽號「阿義」之人購買云云，惟證人乙○○因販賣第二
    級毒品，經臺灣板橋地方法院96年度訴字第3213號判處應執
    行有期徒刑9 年4 月，有卷附該判決書1 份可參，自難期證
    人乙○○就有無販賣第二級毒品予被告乙節為真實之證述，
    且此部分係屬證人乙○○本身涉犯販賣毒品之罪嫌，與本件
    事實無涉，無足證明被告有意圖販賣第二級毒品犯行。
(三)檢察官雖以附表編號2 之通話內容：「A ：21哦！現在外面
    都在欠，你直接幫我喊22，我才能多標一點，賺一點。B ：
    哦，你要我說外面都在欠！」、「A ：不管等一下我跟你問
    還是「瘋狗」問你，你就說22。B ：22，嗯，好啦。A ：那
    我去找你拿就是195 啦。B ：好啦。」、「A ：如果有去拿
    41就195 啦，你等一下就幫我串通一下。B ：你找我拿就19
    5 就對了。A ：多給他賺1,000 ，1 人500 啊。」、「A ：
    因為我們都拿到好的，所以他很積極要我拿一點給他止癮」
    、附表編號6 之通話內容：「A ：我這邊差不多還有快2 克
    而已。B ：要不然你41嘛，加起來10嘛。A ：人家差我的都
    還沒匯給我。」，其中「多標一點、多賺一點」、「多給他
    賺1 千，1 人500 」、「人家差我的還沒匯給我」，顯示被
    告利用與他人合資向乙○○購買毒品之機會，要求乙○○抬
    高報價，被告與乙○○則朋分價差，可證被告意圖販賣毒品
    謀利云云。惟查，被告辯稱：伊稱「多標一點、多賺一點」
    係指購買毒品數量多，能壓低價錢；「多給他賺1,000 ，1
    人500 」，係指乙○○表示上游賣家要漲價1,000 元，伊要
    乙○○幫忙補貼500 元，伊多付500 元，即1 萬9,500 元；
    伊希望乙○○向「瘋狗」價錢喊高一點，伊與「瘋狗」合買
    毒品時可以少出一點錢；乙○○還有部分毒品未給伊，伊向
    乙○○追討尚未給之毒品，乙○○於電話中稱「要不然你41
    」，意指要補8.5 公克安非他命予伊，當時伊還剩2 公克安
    非他命；伊稱「人家差我的都還沒匯給我」係指別人欠伊錢
    未還，伊身上沒有足夠現金買毒品等語（偵查卷第9 、54、
    55頁、本院卷第56頁），證人乙○○證稱：附表編號2 通話
    內容：「多給他賺1,000 ，1 人500 」係指上游賣家要多賺
    1,000 元，伊與被告均需施用，故各分擔500 元，通話內容
    「多標一點、多賺一點」係被告要伊幫忙問毒品貨源；伊於
    附表編號6 之通話稱「要不然你41」，係因被告要換貨，伊
    告知上游賣家處還有一批毒品，建議被告買41（約8 公克）
    ，被告不想讓「瘋狗」知道伊與被告向上游賣家購買毒品之
    價格較低，要求伊於「瘋狗」與伊合買毒品時，向「瘋狗」
    報價貴一點等語（偵查卷第79頁、本院卷第50、53頁），證
    人乙○○上揭證述，與被告辯稱附表之通訊監察譯文內容係
    與乙○○討論購買毒品安非他命之價格、要求乙○○向「瘋
    狗」抬高報價，被告與「瘋狗」合資購買時可減少分擔價款
    等情相符，堪認被告上開辯解屬實，應可採信。至乙○○證
    稱：被告叫伊報價高一點，就是要賺被告之朋友的錢云云（
    本院卷第50頁），業據被告否認並辯稱：伊僅與「瘋狗」合
    資向乙○○買過1 次毒品，伊購買之價格與「瘋狗」相同，
    並未少付或賺錢，伊電話中要乙○○報價高一點，嗣因價格
    太高，伊與「瘋狗」實際上並未向乙○○買等語（本院卷第
    54、55、58頁），據此，附表之通訊監察內容，僅得證明被
    告與乙○○有該等交談之內容，而無從證明乙○○是否確有
    向「瘋狗」抬高報價，職是，依附表之通訊監察譯文，僅能
    認定被告欲與乙○○交易毒品安非他命之事實，無從據此認
    定被告因自己施用而購入毒品安非他命持有後，嗣起意圖利
    販售毒品；抑且，本件扣案之毒品甲基安非他命係96年8 月
    27日13時6 分許，為警在被告上址住處查獲，與上開警方於
    96年4 月27日、同年6 月13日、7 月6 日、7 月8 日、7 月
    11日執行通訊監察如附表之通話內容，二者時序差距逾月，
    且被告堅稱扣案毒品係向「阿鳳」購買，並非向乙○○購買
    ，故附表所示之通訊監察譯文，通話之時間距離本件查獲既
    間隔相當時日，且毒品來源又非同一，尚難認與本件犯行相
    關，無從憑採為不利於被告之認定。
(四)被告又辯稱：扣案之毒品甲基安非他命13包係伊於96年8 月
    間向綽號「阿鳳」之成年女子購買供自己施用，購買價格約
    1 萬7,000 元，伊每日至少需施用1 小包，有時每日施用2
    小包，每小包約0.3 、0.4 公克，扣案之毒品係供半個月施
    用之份量；扣案分裝盒1 個、夾鍊袋1 批、電子磅秤2 臺，
    係伊為秤重分裝毒品、攜帶至工地施用等語。經查，臺灣地
    區臨床研究報告發現，長期濫用安非他命者每日吸用量約3
    公克，仍無明顯的中毒症狀出現；外國亦曾有文獻報告，以
    60公斤體重成人為例，每次口服安非他命1.68公克，仍可存
    活。亦有文獻顯示，長期使用以產生耐藥性者，使用安非他
    命每次超過0.5 公克，仍無中毒症狀有卷附法務部法醫研究
    所90年1 月20日法醫所90清字第0117號函可參。被告供稱扣
    案毒品甲基安非他命（驗餘淨重11.55 公克），係供其自行
    施用半個月之份量，徵諸上開文獻資料，依一般人體施用情
    形而言，本件查扣之毒品數量尚非鉅量毒品，被告辯稱扣案
    毒品係為供其自行施用，尚非不能採信；進者，扣案毒品甲
    基安非他命為1 大包及12小包，該12小包之包裝袋與同時遭
    查扣之夾鍊袋1 批，大小均相同，有扣案毒品照片1 幀附卷
    可稽（偵查卷第31頁），與被告辯稱其向「阿鳳」買回1 大
    包後，再以電子磅秤依每日施用數量，秤重分裝，供自己施
    用等情相符（本院卷第60頁）；抑且，毒品係屬高價之物，
    倘於購買毒品時，即要求販售毒品之人加以分裝，極可能使
    毒品沾染、殘留於分裝袋，徒增浪費或致販售數量產生誤差
    ，是購買毒品之人通常不會要求販售者依每日施用份量先行
    分裝出售。據此，本件查扣之分裝盒、磅秤、夾鍊袋，被告
    辯稱為供自己施用之目的，分裝毒品所用，非無可信，尚難
    逕認係被告意圖販賣持有毒品之分裝工具；又持有毒品甲基
    安非他命之原因不一，亦可能係供自己施用，基於大量採購
    較為便宜，或分批購買累積而成之因素所致；被告於96年8
    月27日為警查獲後，經採集尿液送驗，呈甲基安非他命陽性
    反應，並經本院96年度毒聲字第504 號裁定送觀察、勒戒後
    ，認無繼續施用毒品傾向，經臺灣士林地方法院檢察署檢察
    官96年度毒偵字第1859號不起訴處分確定，有臺灣尖端先進
    生技醫藥股份有限公司96年9 月7 日濫用藥物檢驗報告、臺
    灣高等法院被告前案紀錄表各1 份附卷可稽（偵查卷第76頁
    、本院卷第64-1頁），足認被告為警於上開時地查獲前，確
    有施用毒品甲基安非他命之情事。職是，被告辯稱其持有上
    開甲基安非他命，係為供己施用，非屬無據，堪可憑信。
四、綜上所述，本件依卷內事證，並無足證明被告甲○○涉犯毒
    品危害防制條例第5 條第2 項之意圖販賣而持有第二級毒品
    犯行，此外亦無其他積極證據足資證明被告涉犯上開罪嫌，
    自應諭知無罪之判決。被告非法持有第二級毒品甲基安非他
    命之低度行為，為其施用第二級毒品甲基安非他命之高度行
    為吸收，爰不另論罪，附此敘明。
據上論斷，應依刑事訴訟法第301 條第1 項，判決如主文。
本案經檢察官湯偉祥到庭執行職務。
中    華    民    國    97    年    6     月    30    日
                  刑事第三庭審判長法  官  杜惠錦
                                  法  官  梁哲瑋
                                  法  官  陳美彤
以上正本證明與原本無異。
如不服本判決，應於收受送達後10日內向本院提出上訴書狀，其
未敘述上訴理由者，應於上訴期間屆滿後20日內向本院補提理由
書狀（均須按他造當事人之人數附繕本）。
                                  書記官  賴麗容
中    華    民    國    97    年    6     月    30    日
【附表】
┌─┬─────┬──────┬──────┬─────────────────┬─────┐
│編│通聯時間  │發話人      │受話人      │通訊監察譯文內容                  │卷證頁次  │
│號│          │            │            │                                  │          │
├─┼─────┼──────┼──────┼─────────────────┼─────┤
│1 │96年4 月27│甲○○（Ａ）│乙○○（Ｂ）│Ａ：阿彥！你那邊還剩多少？        │96年度偵字│
│  │日上午1 時│0000000000  │0000000000  │Ｂ：這裡？嗯‥                    │第10232 號│
│  │25分45秒  │            │            │Ａ：有辦法再留半個給我嗎？        │卷第18頁  │
│  │          │            │            │Ｂ：半個哦？我要看看不知道夠不夠！│          │
│  │          │            │            │    你什麼時候要？                │          │
│  │          │            │            │Ａ：差不多明天還是後天。          │          │
│  │          │            │            │Ｂ：我朋友也有人向我訂41。        │          │
│  │          │            │            │Ａ：嗯！                          │          │
│  │          │            │            │Ｂ：最少還有41啦。                │          │
│  │          │            │            │Ａ：看有沒有半個我才有利潤。      │          │
│  │          │            │            │Ｂ：我知道！我這邊也差不多半個，41│          │
│  │          │            │            │    是一定有。                    │          │
│  │          │            │            │Ａ：不然就等阿！看你什麼時候去。  │          │
│  │          │            │            │Ｂ：嗯！好啦！反正你還可以撐嗎。  │          │
│  │          │            │            │Ａ：我這裡差不多剩4-5克。         │          │
│  │          │            │            │Ｂ：不然我先幫你留41下來。        │          │
│  │          │            │            │Ａ：好啊。                        │          │
│  │          │            │            │Ｂ：因為我這裡如果要處理也不有，我│          │
│  │          │            │            │    的也是要等。                  │          │
│  │          │            │            │Ａ：你也是差不多要問一下了，那也是│          │
│  │          │            │            │    剩不多。                      │          │
│  │          │            │            │Ｂ：嗯！好啊。                    │          │
├─┼─────┼──────┼──────┼─────────────────┼─────┤
│2 │96年4 月27│乙○○（Ｂ）│甲○○（Ａ）│Ａ：喂！你在哪？我剛剛打給你說！  │同上偵查卷│
│  │日下午10時│0000000000  │0000000000  │Ｂ：你又給我打那一支I 那一支我不接│第18至19頁│
│  │30分7秒   │            │            │    啦！                          │          │
│  │          │            │            │Ａ：你說另外一支！你這一支剛剛不是│          │
│  │          │            │            │    沒開機？                      │          │
│  │          │            │            │Ｂ：這支有啦！怎麼沒有！          │          │
│  │          │            │            │Ａ：剛剛打都不通啊！              │          │
│  │          │            │            │Ｂ：那有可能！有開機啦！          │          │
│  │          │            │            │Ａ：「 瘋狗」有沒有問你？         │          │
│  │          │            │            │Ｂ：沒有。                        │          │
│  │          │            │            │Ａ：我等一下如果假裝打電話問妳時，│          │
│  │          │            │            │    直接看要喊22還是？            │          │
│  │          │            │            │Ｂ：21。                          │          │
│  │          │            │            │Ａ：21哦！現在外面都在欠，你直接幫│          │
│  │          │            │            │    我喊22，我才能多標一點，賺一點│          │
│  │          │            │            │    。                            │          │
│  │          │            │            │Ｂ：哦！你要我說外面都在欠！      │          │
│  │          │            │            │Ａ：對啊！外面現在真的都在欠！    │          │
│  │          │            │            │Ｂ：有！稍微啊！                  │          │
│  │          │            │            │Ａ：那是你這一批本太多了。        │          │
│  │          │            │            │Ｂ：嗯。                          │          │
│  │          │            │            │Ａ：所以我們沒有感覺，但是外面... │          │
│  │          │            │            │Ｂ：稍微有。                      │          │
│  │          │            │            │Ａ：外面是真的欠嘎！這個禮拜警察開│          │
│  │          │            │            │    始在抓了。                    │          │
│  │          │            │            │Ｂ：嗯！好啊！                    │          │
│  │          │            │            │Ａ：你如果有存底，可以稍微縮減一下│          │
│  │          │            │            │    了，我跟你說說你不要連我也縮減│          │
│  │          │            │            │    呢。                          │          │
│  │          │            │            │Ｂ：不會啦！頂多我看多少回來跟你說│          │
│  │          │            │            │    一下。                        │          │
│  │          │            │            │Ａ：不管等一下我跟你問還是「瘋狗」│          │
│  │          │            │            │    問你，你就說22。              │          │
│  │          │            │            │Ｂ：22，嗯，好啦。                │          │
│  │          │            │            │Ａ：那我去找你拿就是195啦。       │          │
│  │          │            │            │Ｂ：嗯！好啦！                    │          │
│  │          │            │            │Ａ：如果有去拿41就195 啦，你等一下│          │
│  │          │            │            │    就幫我串通一下。              │          │
│  │          │            │            │Ｂ：你找我拿就195就對了。         │          │
│  │          │            │            │Ａ：多給他賺l千，一人500啊。      │          │
│  │          │            │            │Ｂ：好啦！了解！                  │          │
│  │          │            │            │Ａ：不然就從21或22開始跳啦I       │          │
│  │          │            │            │Ｂ：22啦！這個沒有辮法跳了啦。    │          │
│  │          │            │            │Ａ：因為要選舉了啦！你沒看到這幾天│          │
│  │          │            │            │    掃成這樣，那是你這一批有夠我們│          │
│  │          │            │            │    拿，現在外面拿到不好的很多。  │          │
│  │          │            │            │Ｂ：壞的一堆啊。                  │          │
│  │          │            │            │Ａ：我昨天跟我上面那個在說，他打電│          │
│  │          │            │            │    話給我說，為何這麼久沒拿，他說│          │
│  │          │            │            │    他這一陣子都拿到壞的。        │          │
│  │          │            │            │Ｂ：是哦？                        │          │
│  │          │            │            │Ａ：沒有感覺，因為我們都拿到好的，│          │
│  │          │            │            │    所以他很積極要我拿一點給他止癮│          │
│  │          │            │            │    ，後來我下去桃園也沒有拿給他們│          │
│  │          │            │            │    。                            │          │
│  │          │            │            │Ｂ：你不是要過來？                │          │
│  │          │            │            │Ａ：嗯！                          │          │
│  │          │            │            │Ｂ：不會拖很久吧？因為我女友等一下│          │
│  │          │            │            │    要過來。                      │          │
│  │          │            │            │Ａ：好！我催一下。                │          │
│  │          │            │            │Ｂ：好。                          │          │
├─┼─────┼──────┼──────┼─────────────────┼─────┤
│3 │96年6 月13│甲○○（Ａ）│乙○○（Ｂ）│Ａ：我這邊都沒有了，人家都一直催。│同上偵查卷│
│  │日下午5 時│0000000000  │0000000000  │Ｂ：是喔。                        │第20頁    │
│  │14分57秒  │            │            │Ａ：反正我41啦。                  │          │
│  │          │            │            │Ｂ：好。                          │          │
│  │          │            │            │Ａ：我等你電話啦。                │          │
├─┼─────┼──────┼──────┼─────────────────┼─────┤
│4 │96年7 月6 │甲○○ (Ａ  │乙○○（Ｂ）│Ａ：可以試嗎？我怕前面用後面就睡著│同上偵查卷│
│  │日晚上7 時│0000000000  │0000000000  │    了。                          │第20頁    │
│  │1 分58秒  │            │            │Ｂ：絕對妥當的。我是建議你拿半個啦│          │
│  │          │            │            │    。                            │          │
│  │          │            │            │Ａ：好啊好啊。                    │          │
├─┼─────┼──────┼──────┼─────────────────┼─────┤
│5 │96年7 月8 │甲○○（Ａ）│乙○○（Ｂ）│Ａ：你那邊還有別批嗎?             │同上偵查卷│
│  │日上午1 時│0000000000  │0000000000  │Ｂ：我這邊有另外一種。            │第20頁    │
│  │8 分6 秒  │            │            │Ａ：剛吸下去有感覺而已。          │          │
│  │          │            │            │Ｂ：是喔。                        │          │
├─┼─────┼──────┼──────┼─────────────────┼─────┤
│6 │96年7 月11│甲○○（Ａ）│乙○○（Ｂ）│Ａ：有處理比較讚的嗎？            │同上偵查卷│
│  │日晚上7 時│0000000000  │0000000000  │Ｂ：上次你覺得呢?                 │第20至21頁│
│  │16分23秒  │            │            │Ａ：你說你換給我比較乾的那一批喔？│          │
│  │          │            │            │Ｂ：對啊。                        │          │
│  │          │            │            │Ａ：那一批不錯。                  │          │
│  │          │            │            │Ｂ：差不多還有一半吧。            │          │
│  │          │            │            │Ａ：好啦你補那個給我就好了。      │          │
│  │          │            │            │Ｂ：你看要不要順便。              │          │
│  │          │            │            │Ａ：順便那個喔。                  │          │
│  │          │            │            │Ｂ：對阿。                        │          │
│  │          │            │            │Ａ：我這邊差不多還有快2克而已。   │          │
│  │          │            │            │Ｂ：要不然你41嘛，加起來10嘛。    │          │
│  │          │            │            │Ａ：人家差我的都還沒匯給我。      │          │
│  │          │            │            │Ｂ：你看怎樣再打給我。            │          │
└─┴─────┴──────┴──────┴─────────────────┴─────┘


司法院資訊處製作；財團法人民間司法改革基金會備份。
